【裁判字號】    89,簡上,114
【裁判日期】    891006
【裁判案由】    傷害
【裁判全文】
臺灣桃園地方法院刑事判決                        八十九年度簡上字第一一四號
    上  訴  人  臺灣桃園地方法院檢察署檢察官
    被      告  甲○○
右列上訴人因被告傷害案件，不服本院中壢簡易庭八十九年度壢簡字第二七四號，民
國八十九年三月八日第一審簡易判決（聲請簡易判決處刑案號：八十八年度偵字第一
八二一四號）提起上訴，本院第二審合議庭判決如左：
    主  文
上訴駁回。
    理  由
一、本案經本院審理結果，認原審判決被告甲○○傷害人之身體，處拘役三十日，如
    易科罰金，以三佰元折算一日，核無不當，應予維持，並引用原第一審判決書記
    載之證據及理由。（如附件）
二、上訴人即檢察官依告訴人黃忠治之請求聲請上訴，其上訴意旨認原判決之認事用
    法均有違誤且論罪科刑過輕云云，惟查本件被告對於告訴人之傷害行為雖是於法
    難容，然查本件傷害案乃肇因於告訴人先以三字經對被告之妻卜秀琴辱罵，被告
    始因一時氣憤而持棍棒毆打告訴人，告訴人雖然仍執詞否認辱罵被告之妻卜秀琴
    之事實，陳稱當時伊僅只是講道理而已云云，惟按此情業據證人卜秀琴迭於警、
    偵訊中均已供證綦詳，又按被告與告訴人前尚無何冤仇，且於當時雙方亦還有生
    意合夥關係存在，告訴人如確實無任何侮辱漫罵被告妻子之言舉，衡情被告應不
    致於會對其無端尋釁，是告訴人之執詞否認上情，難予以採取。至於告訴人前因
    認其遭法院判刑竟比被告甲○○還重等語，致其心有不服，惟查本院合議庭於後
    將有關告訴人黃忠治對被告甲○○傷害一案改用通常程序審理而另以第一審判決
    已將有關告訴人對本件被告傷害一案原簡易處刑判決撤銷，依通常第一審程序，
    諭知告訴人無罪（本院八十九年度簡上字第一０一號）在案，該案判決如經確定
    後，告訴人依法自可免負刑責，則被告甲○○與告訴人黃忠治，二人之間，僅祇
    是被告甲○○有罪與告訴人黃忠治無罪之區別而已，自無刑度誰輕誰重之問題存
    在。告訴人嗣因於獲悉已受本院合議庭諭知無罪後，另又具狀陳稱本件傷害案件
    乃是「甲○○毆打黃忠治」，應改判甲○○更重之刑度，才符事實云云，惟因依
    據上揭所述本案之肇因說明，被告對於告訴人尚非是屬於無端尋釁，初實起因於
    告訴人侮辱漫罵被告妻子之言舉，故本件在量刑上須兼顧於亦應併審酌被告甲○
    ○當時犯罪之動機，且查被告甲○○自本案發生之後，歷於警、偵、審過程中，
    始終均坦認其對於告訴人黃忠治傷害之犯行，又再觀其自警訊時起，即表明願意
    和告訴人就傷害部分和解，此亦可以徵其本性非屬於絕惡之徒，嗣後雖因雙方無
    法達成和解，然被告甲○○亦甘服於本院對之處刑拘役三十日之簡易判決之懲罰
    ，且態度甚屬良好，亦堪認已經是坦認其過錯而深知悔悟，故本件在量刑上亦須
    兼顧應審酌被告犯罪後之心理態度。是綜據上述說明結果，本件原審判決對於被
    告之量刑尚稱妥適，顯無應再加重被告其刑度之必要及理由，上訴人意旨謂被告
    犯罪後毫無悔意，態度惡劣，應受更嚴厲之處罰，原判決量刑過輕，告訴人不服
    原判決云云，依上述說明，並無理由，應予駁回。
三、據上論斷，應依刑事訴訟法第四百五十五條之一第三項、第三百七十三條、第三
    百六十八條，判決如主文。
本案經檢察官魏雯祈到庭執行職務。
中      華      民      國    八十九    年      十      月      六      日
                                臺灣桃園地方法院刑事第一庭
          審判長法官 吳 爭 奇
                                        法官 陳 永 來
                                        法官 呂 仲 玉
右正本證明與原本無異。
不得上訴。
                                    書記官   劉文松
中        華        民        國   八十九   年   十   月    七    日


司法院資訊處製作；財團法人民間司法改革基金會備份。
